【裁判字號】    88,易,4337
【裁判日期】    890425
【裁判案由】    毒品危害防制條例
【裁判全文】
臺灣高雄地方法院刑事判決                        八十八年度易字第四三三七號
    公  訴  人  臺灣高雄地方法院檢察署檢察官
    被      告  甲○○
    選任辯護人  吳秋麗
右列被告因違反毒品危害防制條例案件，經檢察官提起公訴（八十八年度偵字第四０
一七號），本院判決如左：
    主  文
甲○○持有第一級毒品，處拘役伍拾日，如易科罰金以參佰元折算壹日。
安非他命柒小包（驗後毛重貳點捌捌公克）、海洛因貳小包（淨重零點肆壹公克），
沒收併銷燬之。
    事  實
一、甲○○明知海洛因及安非他命均屬毒品，不得擅自持有，竟於民國八十八年一月
    二十九日上午非法持有第一級毒品海洛因二小包（淨重零點四一公克）、第二級
    毒品安非他命七小包（驗後毛重二點八八公克），並藏放於高雄縣梓官鄉○○路
    九十七號住處房間衣架上之長褲內，嗣於同日上午十一時五十分許，為警於高雄
    縣梓官鄉○○路九十七號查獲，並扣得第一級毒品海洛因二小包（淨重零點四一
    公克）、第二級毒品安非他命七小包（驗後毛重二點八八公克）。
二、案經高雄市憲兵隊移請臺灣高雄地方法院檢察署檢察官偵查起訴。
    理  由
一、訊據被告甲○○固坦承於八十八年一月二十九日上午十一時五十分許，在其高雄
    縣梓官鄉○○路九十七號住處房間衣架上之長褲內，查獲第一級毒品海洛因二小
    包、第二級毒品安非他命七小包之事實，並有第一級毒品海洛因二小包、第二級
    毒品安非他命七小包扣案可稽；惟矢口否認有何公訴人所指之犯行，辯稱：當日
    查獲的東西都是乙○○在八十七年底交給伊的，外面有用塑膠罐子和塑膠袋包起
    來，乙○○向伊表示很快就會來拿回去，伊並不知道塑膠罐子裡面的東西是毒品
    云云。
二、經查，被告所稱扣案之第一級毒品海洛因二小包、第二級毒品安非他命七小包係
    證人乙○○交付之情，業為證人乙○○所否認（見本院八十九年三月二十一日訊
    問筆錄）；且被告於高雄市憲兵隊偵訊時稱：伊與乙○○是在八十七年十月份左
    右認識，約三個月後的某一天，在高雄縣梓官鄉大舍甲「全球保齡球館」遇到乙
    ○○，就將乙○○交付的一包東西帶回家，伊把東西藏在房間衣架上褲子口袋裡
    ，並不知道乙○○交給伊的是什麼東西等語（見八十九年一月二十九日警訊筆錄
    ），是依被告所述與證人乙○○相識之時間計算，證人乙○○交付扣案毒品予被
    告之時間應在八十九年一月間，然被告其後於偵查中又改稱：是乙○○在被查到
    二、三個月前，在梓官鄉一家保齡球館交給伊等語（見八十八年度偵字第四０一
    七號偵查卷第十二頁），足見被告就證人乙○○交付扣案物品之時間，說法略有
    歧異，是否可信已非無疑；況且，證人乙○○自八十七年十一月二十一日起即入
    臺灣高雄看守所附設勒戒處所執行觀察、勒戒，復於八十八年一月六日至臺灣屏
    東戒治所強制戒治迨八十八年六月三日止，有臺灣高雄地方法院法務部在監在押
    資料表可參，是證人乙○○於八十七年底已於臺灣高雄看守所附設勒戒處所接受
    觀察、勒戒處分，益見被告所稱扣案物品係證人乙○○於八十七年底交付一情為
    不可採。再者，扣案之白色粉末二包、晶體七包經送請法務部調查局、高雄醫學
    院附設中和紀念醫院鑑定結果，白色粉末二包均為海洛因，淨重零點四一公克，
    晶體七包均為安非他命，驗後毛重二點八八公克，有法務部調查局八十八年三月
    一日00000000號鑑定通知書、高雄醫學院附設中和紀念醫院八十八年二
    月九日Ｂ0000000號檢驗通知書可佐。被告所辯，均無足採，事證明確，
    被告犯行洵堪認定。
三、查海洛因、安非他命係毒品危害防制條例第二條第一項第一、二款規定之第一、
    二級毒品，核被告所為，係犯同條例第十一條第一項、第二項之持有第一級、第
    二級毒品罪。其以一持有行為，同時持有第一級毒品海洛因、第二級毒品安非他
    命，觸犯構成要件不同之罪，為想像競合犯，應依刑法第五十五條前段規定，從
    一重之持有第一級毒品罪論處。爰審酌被告犯後一再否認犯行，尚無悔意，惟念
    其僅係單純持有毒品，情節尚輕等一切情狀，量處如主文所示之刑，並諭知易科
    罰金之折算標準。扣案之海洛因二小包（淨重零點四一公克）、安非他命七小包
    （驗後毛重二點八八公克）為經警查獲之毒品，依毒品危害防制條例第十八條第
    一項前段沒收銷燬之。至鑑驗耗損之海洛因、安非他命既已滅失，自毋庸再為沒
    收銷燬之諭知，併此敘明。
據上論斷，應依刑事訴訟法第二百九十九條第一項前段，毒品危害防制條例第十一條
第一項、第二項、第十八條第一項前段，刑法第十一條、第五十五條、第四十一條，
罰金罰鍰提高標準條例第二條，判決如主文。
中      華      民      國    八十九    年      四      月    二十五    日
                                  臺灣高雄地方法院刑事第七庭
                                      法  官   曾  淑  娟
右正本證明與原本無異。
如不服本判決，應於判決送達後十日內，向本院提出上訴狀。
                                      書記官   陳  恩  如
中      華      民      國    八十九    年      四      月    二十五    日
毒品危害防制條例第十一條第一項、第二項：
持有第一級毒品者，處三年以下有期徒刑、拘役或新台幣五萬元已下罰金。
持有第二級毒品者，處二年以下有期徒刑、拘役或新台幣三萬元已下罰金。
毒品危害防制條例第十八條第一項前段：
查獲之毒品及專供製造或施用之器具，不問屬於犯人與否，均沒收銷毀之。


司法院資訊處製作；財團法人民間司法改革基金會備份。
